【裁判字號】    96,抗,277
【裁判日期】    970115
【裁判案由】    本票裁定
【裁判全文】
臺灣板橋地方法院民事裁定               96年度抗字第277號
抗  告  人  甲○○
相  對  人  臺灣新光商業銀行股份有限公司
法定代理人  乙○○
代  理  人  丙○○
上列當事人間本票裁定事件，抗告人對於民國96年10月24日本院
96年度票字第12227號裁定提起抗告，本院裁定如下：
    主  文
抗告駁回。
抗告程序費用由抗告人負擔。
    理  由
一、按執票人向本票發票人行使追索權時，得聲請法院裁定後強
    制執行。票據法第123 條定有明文。又本票執票人依上開法
    條之規定，聲請法院裁定許可對發票人強制執行，此項聲請
    之裁定及抗告法院之裁定，僅依非訟事件程序，以審查強制
    執行許可與否，並無確定實體上法律關係存否之效力，如發
    票人就票據債務之存否有爭執時，應由發票人提起確認之訴
    ，以資解決（最高法院56年臺抗字第71 4號、57年臺抗字第
    76 號 判例意旨參照）。
二、本件相對人主張：伊執有抗告人為發票人，如原裁定（即本
    院95年度票字第12227 號裁定）所示之本票1 紙，並免除作
    成拒絕證書，詎屆期提示尚有如原裁定主文所示之本金及利
    息未獲付款，依票據法第123 條聲請裁定許可強制執行等情
    ，已據提出本票影本1 紙為證，原裁定予以准許，即無不合
    。
三、抗告意旨略以：本票發票人經為免除作成拒絕證書之記載時
    ，執票人得不請求作成拒絕證書，而行使追索權，然執票人
    在行使追索權前，仍應於所定期限內為付款之提示，本件執
    票人於到期日並未向抗告人為提示，卷內亦無提示之相關證
    據，其徒託空言，實不足採信，原審不查而以96年度票字第
    12227 號裁定准相對人強制執行之聲請，實非適法，為此提
    起抗告，求予廢棄原裁定等語。惟按「匯票上雖有免除作成
    拒絕證書之記載，執票人仍應於所定期限內，為承兌或付款
    之提示，但對於執票人主張未為提示者，應負舉證之責。」
    票據法第95條定有明文。抗告人既主張相對人未曾通知提示
    ，自應依法負舉證之責，查抗告人就此部分主張之事實，並
    未提出任何證據證明之，殊乏依據，洵無可採。從而，本件
    非訟程序因不得加以審究，仍應為許可強制執行之裁定。
四、據上論結，本件抗告為無理由，依非訟事件法第44條第1 項
    、第46條、第21條第2 項，民事訴訟法第495 條之1 第1 項
    、第449 條第1 項、第78條，裁定如主文。
中    華    民    國    97    年    1     月    15    日
                 民事第二庭   審判長法  官  蕭胤瑮
                                    法  官  連士綱
                                    法  官  陳靜茹
正本係照原本作成。
如不服本裁定，僅得於收受本裁定正本送達後10日內，以適用法
規顯有錯誤為理由，向本院提出再抗告狀（須附繕本一份及繳納
再抗告裁判費新台幣1,000 元），經本院許可後始可再抗告。
中    華    民    國    97    年    1     月    15    日
                                    書記官  林育瑄


司法院資訊處製作；財團法人民間司法改革基金會備份。
